臺灣板橋地方法院交通事件裁定　　　　　　　　　九十一年度交聲字第一四三八號
　　原處分機關　交通部公路總局臺北區監理所板橋監理站
　　受處分人即
　　異　議　人　甲○○　男五十.
右列異議人因違反道路交通管理處罰條例案件，對於交通部公路總局臺北區監理所板
橋監理站於民國九十一年八月二十六日所為之板監三字第裁四一－ＡＢＵ二三三一三
五號裁決處分不服，聲明異議，本院裁定如左：
    主  文
異議駁回。
    理  由
一、異議意旨略以：受處分人即異議人甲○○於民國九十一年五月十一日喝酒，之後
    以牽機車行走之方式行經臺北市往臺北縣三重市之臺北橋上，詎員警將伊攔下欲
    實施酒精測試，惟伊當時既係步行，並未騎車，自無接受酒精濃度測試之義務，
    員警執此為由對伊舉發，自有未服，爰聲明異議請求撤銷原處分云云。
二、按汽車駕駛人，駕駛汽車拒絕接受酒精濃度測試之檢定者，處新臺幣六萬元罰鍰
    ，並吊銷其駕駛執照，道路交通管理處罰條例第三十五條第三項定有明文。又汽
    車駕駛人持聯結車、大客車、大貨車或小型車駕駛執照，駕駛重型機器腳踏車者
    ，處六百元以上一千二百元以下罰鍰，同條例第二十二條第一項第四款亦有明文
    。
三、經查：本件受處分人即異議人甲○○於九十一年五月十一日三時五分許，於其機
    車駕駛執照註銷期間，持自用小客車駕駛執照，駕駛車號ＡＱＭ－○八八號重機
    車行經臺北市臺北橋處，復因酒後駕車拒絕接受酒精濃度測試等事實，有臺北市
    政府警察局北市警交大字第ＡＢＵ二三三一三五號舉發違反道路交通管理事件通
    知單影本一紙附卷可稽。異議人雖執前揭情詞置辯，惟經當時攔檢掣單之員警陳
    財欽到庭證稱：當時員警在臺北橋臺北市往三重方向實施臨檢，我的位置在往三
    重市方向上坡約一百公尺處，並依規定擺放指示燈，異議人當時可能是看到我們
    的警示燈，所以我看到異議人在上橋一半時下車改用牽行方式，並將安全帽脫下
    ，攔檢異議人後因為他身上有酒味，所以我要求對異議人作酒精測試，但是異議
    人拒絕並辯稱沒有騎車，但他的車輛雖然已經熄火，但是引擎還是熱的，而且異
    議人身上並沒有出汗，故認其所辯不實，而予舉發等語（見本院九十一年十月四
    日訊問筆錄），足見本件異議人之違規事實確屬有據。異議人雖辯稱：伊在臺北
    市○○○路、民生東路的卡拉ＯＫ喝酒後，用牽行方式牽機車回家，因為機車比
    較重，所以有發動車子並催油門，直到要上橋時才熄火云云（見同日訊問筆錄）
    。惟衡以常情，異議人既於上橋前，一路均須以機車動力輔助，方能將機車牽動
    行走，為何至上橋坡道時反而將機車熄火牽行？足見其應係為規避員警之攔檢，
    故將機車熄火後下車牽行以圖匿飾。又異議人既陳稱自臺北市○○○路一帶牽行
    機車已行走至臺北橋，竟全身未出汗，亦不符常理。況證人陳財欽警員係自橋上
    往下監看，對於異議人之舉動當不致錯認，且證人與異議人並無怨隙，更無必要
    甘冒偽證罪責到庭矯述。是足認異議人所辯，均屬卸詞，且無實證為佐，自不足
    採信。另異議人之機車駕駛執照於九十一年二月二十日起經監理機關註銷，有違
    規查詢報表一紙在卷為證，異議人持自用小客車駕駛執照騎駛重型機車，亦經員
    警查對後記載於舉發單上，足認異議人之違規情事明確。從而，原處分機關據上
    開規定裁處異議人罰鍰新臺幣六萬三千六百元，並吊銷駕駛執照，於法並無違誤
    ，本件異議為無理由，應予駁回。
據上論斷，應依道路交通案件處理辦法第十九條，裁定如主文。
中      華      民      國    九十一    年      十      月     十八     日
                                    臺灣板橋地方法院交通法庭
                                            法  官  林漢強
右正本證明與原本無異。
如不服本裁定應於送達後五日內向本院提出抗告狀。
                                            書記官  黃大千
中      華      民      國    九十一    年      十      月     十八    日
